臺灣臺南地方法院刑事附帶民事訴訟判決
111年度侵附民字第25號
附民原告    甲女(真實姓名年籍詳卷)
附民被告    李俊杰

上列被告因強制猥褻案件（111年度侵訴字第75號），經原告提
起附帶民事訴訟，本院判決如下：
    主  文
原告之訴駁回。
    事  實
一、原告起訴主張：被告係透過交友APP「Omi」認識之網友。被
    告於民國110年4月11日邀約原告一起吃晚餐，當日20時許，
    被告駕駛車牌號碼000-0000號自小客車載原告至臺南市東區育
    樂街吃晚餐；於同日21時許用餐結束後，原告表示要回家，
    被告在上開自小客車內即觸摸原告之大腿、腹部及耳朵，經
    原告撥開其手拒絕後，被告即駕駛上開自小客車載原告前往
    臺南市○區○○○000號之百威汽車旅館233號房後，基於強制猥褻
    之犯意，未得原告同意，即強行伸手進入原告上衣內，撫摸
    原告胸部，再將其外套脫掉，上衣拉至胸口，解開其內衣接
    續撫摸、親吻原告胸部，經原告以手推開後，被告接續強制
    猥褻之犯意，復強行隔著褲子撫摸原告下體，並拉扯其長褲欲
    將之脫掉，雖經原告拉住，仍被脫去，嗣被告欲再脫原告內
    褲，經原告激烈反抗，被告始停手，而對原告為強制猥褻行為
    得手，被告涉犯刑法第224條之強制猥褻罪，業經檢察官以1
    10年度偵字第11189號起訴。原告因被告上開犯行罹患非特
    定焦慮症，身心受創，恐懼與陌生人接觸，無法勝任美容工
    作，依民法第195條第1項規定請求賠償非財產上損害新臺幣
    (下同)50萬元。並為訴之聲明：被告應給付原告50萬元及自
    本起訴狀繕本送達之翌日起至清償日止，按週年利率百分之
    五計算之利息。
二、被告未為任何聲明或陳述，亦未提出任何書狀。
    理  由
一、按原告於刑事訴訟程序附帶提起民事訴訟者，刑事訴訟諭知
    無罪、免訴或不受理之判決者，應以判決駁回原告之訴，刑
    事訴訟法第503條第1項前段定有明文。
二、本件被告甲○○被訴強制猥褻一案（111年度侵訴字第75號）
    ，業經本院刑事判決諭知無罪在案，根據首揭說明，原告之
    訴，自應予以駁回。
三、據上論斷，應依刑事訴訟法第503條第1項前段，判決如主文
    。
中　　華　　民　　國　　111 　年　　12　　月　　8 　　日
                  刑事第十三庭  審判長法  官  莊政達
                                      法  官  吳彥慧
                                      法  官  李音儀
以上正本證明與原本無異
對於本判決如不服非對刑事判決上訴時不得上訴，並應於送達後
20日內向本院提出上訴書狀，並應敘述具體理由。如未敘述上訴
理由者，應於上訴期間屆滿後20日內向本院補提理由書狀（均須
按他造當事人之人數附繕本）「切勿逕送上級法院」。　　
中　　華　　民　　國　　111 　年　　12　　月　　8 　　日
　　　　　　　　　　　　　　　　　　　書記官  陳怡蓁